臺灣新竹地方法院刑事判決
111年度易字第132號
公  訴  人  臺灣新竹地方檢察署檢察官
被      告  顏恭信




上列被告因竊盜等案件，經檢察官提起公訴（110年度偵字第131
6號），本院判決如下︰   
    主    文
顏恭信犯攜帶兇器竊盜未遂罪，累犯，處有期徒刑柒月。
扣案如附表各編號所示物品均沒收。
    犯罪事實
一、顏恭信意圖為自己不法之所有，基於無故侵入他人建築物及
    攜帶兇器竊盜之犯意，於民國109年11月19日14時30分許，
    以不詳方式無故侵入黃聖琮所有位在新竹市○區○○路0段000
    號無人住居之建築物（下稱本案建物），持如附表編號2至1
    3所示客觀上足供兇器使用物品，至本案建物6樓頂樓拆卸機
    具時，適為黃聖琮從隔壁房屋窗戶發現，遂前往喝止顏恭信
    ，顏恭信因而未竊得財物逃逸。
二、案經黃聖琮訴由新竹市警察局第二分局報告臺灣新竹地方檢
    察署檢察官偵查後起訴。
　　理    由
壹、程序方面　　
一、本判決所引用被告顏恭信以外之人於審判外之陳述，被告於
    本院準備程序時表示沒有意見，且未於言詞辯論終結前聲明
    異議（見易卷第152、167至174頁）。本院審酌上開證據資
    料作成時之情況，尚無違法不當及證明力明顯過低之瑕疵，
    亦認為以之作為證據應屬適當，依刑事訴訟法第159條之5規
    定，均有證據能力。至於本院以下所引用非供述證據部分，
    並無證據證明係公務員違背法定程序所取得，是依刑事訴訟
    法第158 條之4 規定反面解釋，即具證據能力。　　
二、被告於本院審理時爭執告訴人黃聖琮提出拍攝本案行為人於
    犯案時之照片1張的證據能力（見易卷第168至169頁）。惟
    按照片係由機器之操作而忠實地呈現影像之再造，況係透過
    科學、機械之方式，對於所拍攝內容所為忠實且正確之紀錄
    ，拍攝影像並不存在人對現實情形的知覺、記憶所經常發生
    的表現錯誤。查被告並未具體釋明該張照片有何偽造、變造
    或違法取得之處，且該張照片確與本案待證事實具有關聯性
    ，自有證據能力，本院復於審理時亦提示當事人，已依刑事
    訴訟法第164條第1項踐行物證之調查程序，自得作為判斷之
    依據，併此敘明。
貳、實體方面
一、訊據被告矢口否認有何無故侵入建築物及攜帶兇器竊盜未遂
    犯行，並辯稱：現場遺留的礦泉水是可以被他人移動的，無
    法證明我曾至本案建物為竊盜行為等語。經查：
　㈠證人即告訴人指稱於上開時、地，遭人無故侵入本案建物及
    其在頂樓拆卸機具，經喝止後逃逸無蹤；現場遺留如附表各
    編號所示扣案物及在5至6樓樓梯間放置1瓶礦泉水等情，業
    據提出行為人在本案建物頂樓拆卸機具之照片1張為憑，並
    有現場採證照片18張、證物採驗照片6張在卷可參（見偵卷
    第11、24至24-1、71至73頁），以及如附表各編號所示扣案
    物為證，堪信屬實。
　㈡本案建物5至6樓樓梯間遺留礦泉水1瓶經警方採集瓶口處之生
    物跡證送驗，檢出一男性DNA-STR型別，比對結果與被告DNA
    -STR型別相符一節，有新竹市警察局109年12月30日竹市警
    鑑字第1090048837號函及檢附內政部警政署刑事警察局109
    年12月21日刑生字第1098028634號鑑定書、刑事案件證物採
    驗紀錄表各1紙附卷可參（見偵卷第12至14頁），再參以被
    告與告訴人提出行為人照片間，兩者就身體特徵並無明顯差
    異而得認為絕對為不同人之處，有行為人照片及被告於110
    年2月18日全身照片共5張為證（見偵卷第11、61頁），且被
    告於109年11月21日方另案入監執行一情，亦有臺灣高等法
    院被告前案紀錄表1份在卷可稽（見易卷第185至230頁），
    足見告訴人於案發日目擊之行為人正是被告無誤。
　㈢被告固以前詞置辯。惟查，該瓶沾有被告生物跡證之礦泉水
    放置位置為本案建物5至6樓樓梯間，已屬於他人建物內的專
    有部分空間，非不特定人得以自由進出或活動的公共場域，
    顯然為非法侵入本案建物之行為人所遺留，佐以該礦泉水被
    發現時點、位置與告訴人目擊行為人在本案建物6樓頂樓拆
    卸機具相近，兩者自然具有相當關連性而得推論出被告正是
    該名非法侵入本案建物及攜帶兇器著手竊盜之行為人，其主
    觀犯意及客觀行為，堪以認定。　　　　
　㈣綜上所述，本案事證已臻明確，被告所辯，為卸責之詞，不
    足採信。從而，被告侵入他人建築物及攜帶兇器竊盜未遂犯
    行，堪以認定，應依法論科。
二、論罪科刑：
　㈠按刑法第321 條第1 項第3 款之攜帶兇器竊盜罪，係以行為
    人攜帶兇器竊盜為其加重條件，所謂兇器，其種類並無限制
    ，凡客觀上足對人之生命、身體、安全構成威脅，具有危險
    性之兇器均屬之，且祇須行竊時攜帶此種具有危險性之兇器
    為已足，並不以攜帶之初有行兇之意圖為必要。查被告攜帶
    至本案建物之如附表編號2至13所示物品，係金屬材質，得
    用以拆卸機具，客觀上足以對於他人之生命、身體、安全構
    成威脅而具有危險性，屬刑法所謂兇器。從而，核被告所為
    ，係犯刑法第306條第1項之侵入他人建築物罪及刑法第321
    條第2項、第1項第3款之攜帶兇器竊盜未遂罪。
　㈡被告係以一行為而觸犯上開2罪名，為想像競合犯，應依刑法
    第55條規定，從一重之攜帶兇器竊盜未遂罪處斷。
　㈢被告前①因竊盜案件，經本院以104年度審易字第155號判決判
    處有期徒刑9月確定。②因施用第二級毒品案件，經本院以10
    4年度審易字第284號判決判處應執行有期徒刑9月確定。③因
    竊盜案件，經本院以104年度審易字第424號判決判處有期徒
    刑9月確定。上開①至③案件，經本院以105年度聲字第1452號
    裁定定應執行有期徒刑2年2月，嗣經臺灣高等法院以105年
    度抗字第1441號裁定抗告駁回確定。④因施用第二級毒品案
    件，經本院以104年度審易字第989號判決判處有期徒刑7月
    確定。上開案件接續執行，於106年7月10日因縮短刑期假釋
    （接續執行另案判決所處拘役、罰金刑），嗣因在有期徒刑
    所餘刑期內未經撤銷假釋，其未執行之刑，以已執行論而執
    行完畢（假釋付保護管束期滿日期為107年5月16日）。⑤因
    施用第二級毒品案件，經本院以108年度易字第390號判決判
    處有期徒刑6月確定，於109年7月4日因徒刑執行完畢出監等
    情，有臺灣高等法院被告前案紀錄表1份在卷可稽，足認被
    告於徒刑執行完畢後，5 年內故意再犯本案有期徒刑以上之
    罪，為累犯，依司法院釋字第775 號解釋意旨，審酌被告前
    有與本案相同罪質案件經執行完畢，卻仍未能戒慎其行再犯
    本案，顯未能記取前案科刑之教訓謹慎行事，漠視法紀，其
    既然對刑罰之反應力薄弱，未因此產生警惕作用，仍有應予
    處罰之惡性，而有加重其刑之必要，爰就被告本案犯行，依
    刑法第47條第1項規定，加重其刑。
  ㈣被告已著手於竊盜行為之實行而不遂，為未遂犯，應依刑法
    第25條第2 項規定，減輕其刑，並依法先加重後減輕之。
　㈤爰以行為人之責任為基礎，審酌被告正值壯年，不思以正途
    獲取財物，竟攜帶兇器侵入本案建物著手實行竊盜行為，欠
    缺尊重他人財產權之觀念，所為實有不該，又自始否認犯罪
    ，於本院審理期間未見任何檢討己非之意，犯後態度難認良
    好。兼衡被告於本院審理時自陳國小畢業之智識程度，從事
    水電工作，平均月入新臺幣6至7萬元，未婚，無小孩之家庭
    經濟狀況等一切情狀，量處如主文第1項所示之刑，以資警
    惕。
三、沒收： 
　　扣案如附表各編號所示物品，為被告所有攜帶至本案建物使
    用所遺留，已有前揭證據為憑，且被告於本院審理時亦不否
    認其從事水電工作會使用到該等物品等語（見易卷第172頁
    ），爰依刑法第38條第2項規定，宣告沒收之。　　
據上論斷，應依刑事訴訟法第299條第1項前段，判決如主文。
本案經檢察官許大偉提起公訴，檢察官陳亭宇、劉正祥到庭執行
職務。
中　　華　　民　　國　　111 　年　　8 　　月　　17　　日
                  刑事第一庭  法  官  王凱平  
以上正本證明與原本無異。
如不服本判決應於收受判決後20日內向本院提出上訴書狀，並應
敘述具體理由。其未敘述上訴理由者，應於上訴期間屆滿後20日
內向本院補提理由書（均須按他造當事人之人數附繕本）「切勿
逕送上級法院」。
中　　華　　民　　國　　111 　年　　8 　　月　　17　　日
                              書記官  鍾佩芳
　　　　　　　　　　　　　　　
附 表   編號 扣案物 數量 1 工具腰包 1個 2 黃色筆型工具 1支 3 黑色一字起子 1支 4 黃色老虎鉗子 1支 5 紅色老虎鉗子 1支 6 紅色十字起子 1支 7 綠色一字起子 1支 8 鐵鎚 1支 9 紅色鐵撬 1支 10 紅色活動扳手 1支 11 扳手 1支 12 鋸條 1支 13 綠色一字起子 1支 
　　　　　　　　　　　　　　　　　
附錄本案論罪科刑所犯法條：
刑法第306條第1項
無故侵入他人住宅、建築物或附連圍繞之土地或船艦者，處1年
以下有期徒刑、拘役或9000元以下罰金。

刑法第321條第1項第3款、第2項
犯前條第1項、第2項之罪而有下列情形之一者，處6月以上5年以
下有期徒刑，得併科50萬元以下罰金： 
三、攜帶兇器而犯之。 
前項之未遂犯罰之。